臺灣新北地方法院民事裁定
                                   110年度消債清字第91號
聲  請  人
即  債務人  林以琳  

代  理  人  周嘉鈴律師
上列當事人因消費者債務清理事件聲請清算，本院裁定如下：
    主  文
一、聲請人林以琳自中華民國110 年12月15日上午10時起開始清
    算程序。
二、本件得由司法事務官進行清算程序。
    理  由
一、按債務人不能清償債務或有不能清償之虞者，得依本條例所
    定更生或清算程序，清理其債務；債務人對於金融機構負債
    務者，在聲請更生或清算前，應向最大債權金融機構請求協
    商債務清償方案，或向其住、居所地之法院或鄉、鎮、市、
    區調解委員會聲請債務清理之調解；法院開始清算程序之裁
    定，應載明其年、月、日、時，並即時發生效力；法院裁定
    開始更生或清算程序後，得命司法事務官進行更生或清算程
    序；必要時，得選任律師、會計師或其他適當之自然人或法
    人一人為監督人或管理人，消費者債務清理條例（下稱消債
    條例）第3 條、第151 條第1 項、第83條第1 項及第16條第
    1 項分別定有明文。
二、本件聲請人主張略以：聲請人為前男友及友人合夥於中國開
    設餐廳所借貸之款項擔任連帶保證人，嗣因其等生意失敗而
    無法清償債務，聲請人雖努力工作還債，惟聲請人於民國98
    年2 月間因受傷休養5 個月無法工作；於100 年間從事電話
    行銷工作，復因耳朵發炎開刀，休養半年無法工作，聲請人
    僅能以現金卡借款清償債務，但因高額循環利息，聲請人每
    月須清償9 萬餘元，然聲請人每月收入僅有2 萬餘元，根本
    無力負擔。又聲請人現積欠金融機構債務共計約新臺幣（下
    同）1,209 萬4,117 元，前向鈞院聲請債務清理前置調解，
    惟調解不成立，而聲請人目前於菜市場代班打零工，平均每
    月收入約2 萬1,000 元，每月必要生活支出為1 萬8,720 元
    ，且目前名下除有存款約1 萬2,500 元、保單1 筆，價值準
    備金約4,981 元外，別無其他財產，是聲請人有不能清償債
    務之情事。此外，聲請人復未經法院裁定開始更生程序或宣
    告破產，爰依法向法院聲請清算等語。
三、經查：
(一)本件聲請人前於109 年9 月10日向本院聲請債務清理之前置
    調解，經本院以109 年度司消債調字第767 號更生調解事件
    受理在案，並定於同年11月10日進行調解程序。惟最大債權
    金融機構並未到庭調解，致前置調解不成立，嗣聲請人向本
    院聲請更生後，由本院以109 年度消債更字第619 號更生事
    件受理，然聲請人復於110 年3 月25日撤回更生之聲請等情
    ，此有本院109 年11月10日調解程序筆錄、本院109 年度司
    消債調字第767 號調解不成立證明書、聲請人之民事撤回聲
    請狀等件在卷可稽（見本院109 年度司消債調字第767 號卷
    第104-106 頁、本院109 年度消債更字第619 號卷第107 頁
    ），復經本院依職權調閱該調解卷宗查明屬實。是以，本件
    聲請人所為本件清算之聲請可否准許，應審究聲請人其現況
    是否有不能清償債務或有不能清償之虞之情事而定。
(二)聲請人主張其積欠債務高達1,209 萬4,117 元，而其名下除
    有保單1 筆，價值準備金約4,981 元外，別無其他財產等情
    ，業據提出財產及收入狀況說明書、債權人清冊、債務人清
    冊、新光證券股份有限公司客戶交易明細表影本、大昌證券
    股份有限公司分戶帳歷史查詢報表影本、永豐銀行中和分行
    一般活期儲蓄存摺封面及內頁影本、新光銀行丹鳳分行綜合
    活期儲蓄存款存摺封面及內頁影本、瑞興銀行城內分行活期
    儲蓄存款交易明細表影本、合作金庫銀行南勢角分行綜合存
    款存摺封面及內頁影本、合作金庫銀行新店分行證券戶存款
    存摺封面及內頁影本、全國財產稅總歸戶財產查詢清單、財
    團法人金融聯合徵信中心查詢當事人綜合信用報告回覆書、
    107 至109 年度綜合所得稅各類所得資料清單、中華民國人
    壽保險商業同業公會保險業通報作業資訊系統資料查詢結果
    表影本、南山人壽保單借款/ 保險費墊繳本息通知書等件附
    卷為憑（見本院109 年度司消債調字第767 號卷第4-14頁及
    本院卷第21-31 頁、第47-48 頁、第51-193頁、第199-205
    頁、第209-216 頁），是堪信聲請人此部分之主張為真。
(三)又聲請人稱其目前於菜市場代班打零工，平均每月收入約2
    萬1,000 元等語，有聲請人提出之勞工保險被保險人投保資
    料表、收入切結書等件存卷足按（見本院卷第195 頁、第20
    7-208 頁），經核與聲請人所述大致相當，故堪認聲請人每
    月之收入為2 萬1,000 元；另聲請人主張其每月必要生活費
    用為1 萬8,600 元等語，雖聲請人就此部分均未提出相關單
    據佐證，惟本院衡諸現今社會經濟消費情形，認其所提列之
    金額，並未逾新北市110 年度每人每月最低生活費之1.2 倍
    即1 萬8,720 元，尚屬合理，應堪採信。
(四)基上，本院審酌聲請人現況之財產、勞力及信用等清償能力
    ，以聲請人名下僅有保單1 筆，價值準備金約4,981 元外，
    別無其他財產，而聲請人目前平均每月收入約2 萬1,000 元
    ，扣除其每月必要生活支出1 萬8,720 元後，僅有餘額2,28
    0 元（計算式：21,000元－18,720元＝2,280 元），如以聲請
    人上開財產及每月餘額按月清償聲請人所積欠約1,209 萬4,
    117 元之債務，尚須約441.85年始能清償完畢【計算式：（
    12,094,117元－4,981元）÷2,280 元÷12月≒441.85年】，顯
    見聲請人無法於勞動基準法所規定之強制退休年齡65歲前將
    債務清償完畢，且上開債務倘再繼續加計利息及違約金，其
    還款年限顯然更長，是以聲請人前開全部收入及財產狀況，
    對於其已屆期之債務顯難於短期內清償完畢，故堪信已難以
    清償其所負之無擔保或無優先權債務。從而，聲請人所為本
    件清算之聲請，核符消債條例第3 條所定「不能清償之虞」
    之要件。
四、綜上所述，本件聲請人為一般消費者，並未從事營業活動。
    而其有不能清償債務之虞之情事，亦未經法院裁定開始更生
    程序或許可和解或或宣告破產。此外，復查無聲請人有消債
    條例第6 條第3 項、第8 條或第82條第2 項所定應駁回清算
    聲請之事由存在，是本件清算之聲請，即屬有據，應予准許
    。爰裁定開始清算程序，並依法命司法事務官進行本件清算
    程序。
五、爰依首揭法條裁定如主文。
中　　華　　民　　國　　110 　年　　12　　月　　15　　日
                  民事第一庭  法  官  毛崑山
上為正本係照原本作成。
本件不得抗告。
本裁定已於110年12月15日上午10時公告。
中　　華　　民　　國　　110 　年　　12　　月　　15　　日
                              書記官  童淑敏